【裁判字號】    95,上訴,225
【裁判日期】    950606
【裁判案由】    恐嚇等
【裁判全文】
臺灣高等法院刑事判決                 95年度上訴字第225號
上  訴  人  臺灣臺北地方法院檢察署檢察官
被      告  乙○○
                    號5樓
選任辯護人  涂惠民律師
被      告  甲○○
被      告  丁○○
                    外僑居留證統一編號：FC00000000號
上列上訴人因被告等恐嚇等案件，不服臺灣臺北地方法院94年度
訴字第 311號，中華民國94年11月29日第一審判決（起訴案號：
臺灣臺北地方法院檢察署93年度調偵字第 411號），提起上訴，
本院判決如下：
    主  文
上訴駁回。
    理  由
一、公訴意旨略以：被告乙○○與甲○○、丁○○三人分別為頂
    好人力資源管理顧問有限公司（設臺北市大安區○○○路○
    段七十之二號三樓，下稱頂好公司）之經理、外務員及翻譯
    員，均以仲介外籍女傭為業，而丙○○（原名陳俊樺）原為
    利天人力資訊有限公司（下稱利天公司）之外務人員，亦以
    仲介外勞為業。緣丙○○自民國九十二年二月間起，與印尼
    籍華僑黃寶華（起訴書誤載為王寶華）共同將頂好公司所引
    介之數名姓名年籍不詳之外籍女傭另行仲介至他處工作，致
    乙○○、甲○○及丁○○三人心生不滿，渠等即共同基於妨
    害自由之犯意聯絡，委由不知情之印尼人士TATIK RAHAYU與
    黃寶華聯繫，並與丙○○、黃寶華二人相約於九十三年三月
    六日晚上十八時三十分許，在臺北市大安區○○○路○段六
    三號梅花戲院前商討仲介TATIK RAHAYU去幫傭之事，嗣丙○○抵達後，乙○○等三人即強押丙○○至頂好公司並限制丙○○之行動自由，乙○○並與另二名真實姓名年籍均不詳之
    成年男子共同基於普通傷害之犯意，徒手毆打丙○○，致丙○○受有頭部外傷、胸部挫傷等傷害；隨後乙○○、甲○○
    與丁○○三人復共同基於恐嚇取財之犯意聯絡，強逼丙○○
    承認其與黃寶華共同誘拐頂好公司所屬之外籍女傭，並書立
    願意承擔頂好公司一切損失之悔過書及簽發到期日分別為九
    十三年三月十二日、九十三年三月二十日，金額為新臺幣（
    下同）四十八萬元、一百萬元之本票各一紙。乙○○、甲○○與丁○○三人復扣留丙○○所有之身分證及客戶資料，並
    於同日晚上二十一時二十三分許，強押丙○○至臺北市中山
    區○○○路五五四號誠泰銀行提款機前提款十二萬元得手後
    ，再將丙○○載回頂好公司樓下釋放，因認被告三人涉犯共
    同剝奪他人行動自由及恐嚇取財罪嫌，被告乙○○另涉犯普
    通傷害罪嫌。
二、公訴人認被告三人涉犯共同剝奪他人行動自由及恐嚇取財罪
    嫌，及被告乙○○另涉犯普通傷害罪嫌，係以告訴人丙○○
    、黃寶華、TATIK RAHAYU之證述，及告訴人之妻阮氏映雪之
    臺灣中小企業銀行內湖分行帳戶存摺、悔過書、本票二紙、
    行動電話0000000000號通聯紀錄、告訴人至誠泰
    銀行提款之錄影翻拍畫面照片八幀、告訴人診斷證明書、丙○○身份證暨告訴人所提客戶資料一份為其主要論據。訊據
    被告三人均否認有何共同剝奪他人行動自由及恐嚇取財犯行
    ，並均辯稱：丙○○、黃寶華二人係因共同拐帶頂好公司所
    引進之外傭，經被告等人發覺後，丙○○自知理虧，央求被
    告等不要報警，而自願隨同前往頂好公司說明，嗣經核對後
    發現丙○○至少介紹四名由頂好公司引進之外傭至他處工作
    ，以引進一名外傭成本十二萬元計算，頂好公司共因此損失
    四十八萬元，丙○○遂同意以此計算賠償金額，並書立悔過
    書，同時簽發四十八萬元之本票，二日後丙○○又至頂好公
    司簽立一百萬元本票作為擔保履行交還外勞之債務，被告等
    人並未妨害丙○○行動自由，亦未恐嚇強逼丙○○簽發本票
    及提款等語，被告乙○○另亦否認有何傷害丙○○之犯行。
三、按犯罪事實應依證據認定之，無證據不得認定犯罪事實，刑
    事訴訟法第一百五十四條第二項定有明文。次按認定不利於
    被告之事實，須依積極證據，苟積極證據不足為不利於被告
    事實之認定時，即應為有利於被告之認定，更不必有何有利
    之證據，此觀最高法院三十年上字第八一六號判例意旨自明
    。又按在訴訟上用以證明事實之證據，須於通常一般之人均
    不致於有所懷疑，而得確信其為真實之程度者，始得據以為
    有罪之認定，倘其證明尚未達到此一程度，而有合理之懷疑
    性存在，致使無從為有罪之確信時，即應為無罪之判決，此
    觀最高法院七十六年台上字第四九八六號判例意旨自明。
四、經查：
  (一)本件爭執乃源於被告乙○○因頂好公司引進之外籍勞工，屢
    有逃跑情事，致需退還雇主相關申辦費用，因而受有損失，
    適有同公司引進之其他外勞（工作期滿，業已返回印尼）提
    供訊息，表示逃跑外勞係經由自稱「麗安」（音譯）之黃寶
    華介紹改至他處工作，被告乙○○乃約同被告甲○○、丁○○二人協助追查，而於九十三年三月六日，由印尼籍之外勞
    TATIK RAHAU 佯稱要找工作，以電話與黃寶華相約至其住處
    附近見面，待黃寶華依約出現後，被告三人即出面與黃寶華
    確認其仲介外勞至他處工作等情事，再由黃寶華以介紹外勞
    為由，將丙○○約至臺北市○○○路三六三號梅花戲院前見
    面；嗣丙○○依約到場，並擬帶走佯稱要找工作之  TATIK
    RAHAYU時，被告三人遂再度出面質問其因何仲介頂好公司所
    引進之外勞至他處工作，並帶同黃寶華、丙○○及  TATIK
    RAHAYU步行回到頂好公司協調賠償事宜等情，業據被告三人
    供明在卷，並經證人即外籍勞工TATIK RAHAYU、告訴人丙○○及黃寶華證述明確（見原審卷第 124頁、第110頁、第163
    頁）。
  (二)告訴人丙○○雖指稱其非自願前往頂好公司，而係遭被告乙○○、甲○○及另名不詳姓名之成年男子，由梅花戲院強行
    架往頂好公司云云。然訊之被告等均否認有何強押情事，同
    時在場之 TATIK  RAHAYU亦證稱當日無人架住丙○○，強逼
    其前往頂好公司等語明確（見原審卷第 123頁）。至於證人
    黃寶華，雖亦一度證稱「是那二名男子今日不在場之男子（
    指本件被告以外之人），一左一右拉著丙○○的上臂進去公
    司」云云（見原審卷第 161頁），惟其所指下手強押之人，
    不惟與丙○○指訴之「甲○○（當庭指認被告）及另外一個
    人，一個人拉我一支手，從我旁邊拉我上去」不符（見原審
    卷第 149頁）；且以其先指證：「我是沒有去梅花戲院，但
    我有在頂好公司看到丙○○（被打）」（見原審卷第 160頁
    ）；「丙○○是跟被告乙○○、丁○○，還有剛才所說的那
    二個男子一起進來（頂好公司）的，是各自進入公司的。」
    （見原審卷第 161頁），復改稱：「... 我就跟外傭一起到
    約定地點（指梅花戲院前之路口轉角處），我到時等了十分
    鐘，丙○○就來了，接著就有二名男子出來，被告乙○○就
    在旁邊對我們照相，接著馬上就到頂好公司去，全部的人一
    共六個，就一起到頂好公司去。」云云（見原審卷第 163頁
    ），所指在場人數及抵達頂好公司之順序均有矛盾，並與丙○○指訴之具體情節有異，自難據為被告等強押丙○○進入
    公司之證據，而為不利被告之認定。參以被告等與丙○○見
    面之時間為93年3月6日（星期六）下午六時三十分許，而渠
    等會面之梅花戲院前，乃商業區之路口交會處，平日即為光
    線明亮，且人車往來頻繁之區域，渠等步行前往頂好公司途
    中並須穿越馬路而有等待號誌之情形，此有該處路口之照片
    附卷可憑（見原審卷第80頁、第81頁），復據告訴人丙○○
    證述明確（見原審卷第 112頁）；是以前開場所之客觀環境
    而言，被告等有無違反丙○○意志，公然將其強行押往頂好
    公司，而丙○○亦無任何掙扎呼救舉動之可能，更非無疑。
    遑論丙○○先於提出告訴時指稱係「突遭四名不詳姓名男子
    脅迫」（見臺灣臺北地方法院檢察署93年偵字第 11687號卷
    第 123頁），於警詢時則改稱：「突然有三名不詳男子靠近
    ，其中一人手持攝影機、另二人架住我的雙手。」（見臺灣
    臺北地方法院檢察署93年偵字第 11687號卷第71頁背面），
    且其於偵查中指稱要對本案被告乙○○、甲○○、丁○○三
    人提出告訴，因被告三人在梅花戲院前將其強行帶至頂好公
    司等情（見臺灣臺北地方法院檢察署93年偵字第 11687號卷
    第115至116頁），然於原審審理時卻改稱被告丁○○當時不
    在梅花戲院前，係至頂好公司始見丁○○等語（見原審卷第
    109頁背面、第112頁），其對在梅花戲院遭何人限制行動自
    由一節，不論下手之人或人數，前後所述均有不符，此外，
    又無其他證據足為佐證，自難僅據丙○○此一前後歧異之指
    訴，遽認被告等帶同證人丙○○前往頂好公司之過程中，有
    何剝奪他人行動自由之犯行。
  (三)告訴人丙○○於九十三年三月六日晚上，在前址頂好公司內
    ，應被告乙○○要求，與之確認經手介紹由頂好公司引進之
    四名外籍勞工至他處工作，以每名外籍勞工引進費用十二萬
    元計算，共應給付賠償金四十八萬元，並當場書立悔過書暨
    簽發同額本票交予被告乙○○收執之事實，業據被告等供明
    ，互核相符，並有經丙○○指證之本票及悔過書各一件附卷
    可稽（見臺灣臺北地方法院檢察署93年偵字第 11687號卷第
    86頁、第87頁）。至於告訴人丙○○雖另指稱係遭強制書寫
    悔過書及簽發本票，同日並有簽發另紙面額一百萬元之本票
    ，暨遭強押提款十二萬元後，始行離去云云。然其所指遭被
    告等強逼抄寫之悔過書，前後共有二份，其趁被告等不注意
    時，取走第一份文稿云云（見原審卷第113頁背面、第114頁
    ）；經比對其所指該二份悔過書內容，第一份即由丙○○取
    走之悔過書內記載其誘拐頂好公司女傭之人數為五人，第二
    份即所謂被告等要求重寫之悔過書，則記載被告誘拐頂好公
    司外勞之人數為四人，此外，二者最大之差異僅在末段加註
    全部誘拐人數及保證絕不再犯等語，有該悔過書二紙附卷可
    稽（見同前偵查卷第98頁、第86頁）。是於丙○○所述遭逼
    迫重行抄寫之情形下，是否可能減少關於其誘拐頂好公司女
    傭人數之記載，已屬有疑。且丙○○自承抄寫期間，尚有接
    聽友人來電，被告等並未要求交出電話或限制其使用（見原
    審卷第114頁），核對丙○○所使用之 0000000000號之行動
    電話，於當天下午六時至八時二十分間，確有數次來電接聽
    紀錄，亦有該通聯紀錄之記載可憑（見同前偵查卷第26頁、
    第27頁），顯與一般遭限制行動期間，難與外界聯絡之常情
    有違。況以丙○○既稱被告三人於其抄寫期間，均在旁監看
    ，竟能在被告等均不知情之情形下，帶走第一份悔過書（此
    為告訴人所自承，見原審卷第 114頁），更難想像。而且，
    丙○○所簽發面額48萬元之本票，到期日為九十三年三月十
    二日，此有該本票一紙可憑，而依前開通聯紀錄之記載所示
    ，其並於同年月八日晚間主動與被告乙○○聯絡，若非其經
    協議後允諾賠償，何須於取得行動自由之後，又主動與被告
    乙○○聯絡？至於另紙面額一百萬元之本票，其發票日記載
    為九十三年三月八日，適與丙○○主動致電被告之日期相符
    ，而與前述四十八萬元本票之發票日記載不同；且該紙面額
    一百萬元本票現與前開悔過書裝訂在一起，並經丙○○捺印
    於二紙相接之處（見同前偵查卷第八八頁、原審卷第114 頁
    背面），其處理情形顯與同年月六日所簽發面額為48萬元之
    本票迴異，可認被告等辯稱非屬同日簽發等語，堪予採信。
    又告訴人丙○○指稱遭被告等強押，持其配偶阮氏映雪之金
    融卡，至臺北市○○○路五五四號誠泰銀行提款機，提款現
    金十二萬元交予被告等人部分，核其提款時間為93年3月6日
    晚上 9時23分，有該提款機監視錄影帶之翻拍照片在卷可憑
    （見同前偵查卷第38頁至第41頁），並為丙○○所是認（見
    原審卷第110頁、第118頁）。惟被告等三人與丙○○係於93
    年6月3日下午八時許分別離開頂好公司，此據證人即被告乙○○之母孟廣勤、印尼外勞TATIK RAHAYU結證在卷（見原審
    卷第120頁、第123頁背面）；且該上述之提款時間，依證人
    即同日前往孟廣勤住處招攬投資業務之富邦金控公司業務員
    張炎謙證稱：「我跟她（指孟廣勤，下同）約93年 3月初一
    個星期六的晚上八點與她見面，約好要招攬金控方面的業務
    ... 我等到八點半還沒有人回來，又過了十幾、二十分鐘，
    才有一輛車過來，就看到孟廣勤下車，另外還有一名中年男
    子及一名年輕女子... 」、「她（孟廣勤）說男的是公司的
    翻譯，女的是外勞．．．」、「他（指孟廣勤之子，即被告
    乙○○）是後來才進來的。那時大概快九點。」等情（見原
    審第125頁背面、第126頁），亦足認被告乙○○及丁○○是
    時均已抵達孟廣勤住處，並無強押丙○○至前址誠泰銀行提
    款之可能。參以前揭翻拍照片中，該提款機週邊除丙○○外
    ，並無其他人員之影像；至於丙○○配偶阮氏映雪之臺灣企
    銀內湖分行存摺一件（帳號 00000000000），則僅足為該帳
    戶當日提領現金情形之證明，尚難遽認被告等有何強押證人
    丙○○提款並受領現金之事實。此外，又無其他證據足認被
    告等人有強押丙○○提款之情形，自難以告訴人丙○○之單
    一指訴遽為不利被告之認定。是以本件並無證據足認被告等
    涉有公訴人所指刑法第三百零二條第一項之剝奪他人行動自
    由罪。
  (四)被告等係以委由印尼籍之TATIK RAHAYU藉口要找工作，依序
    誘出曾經私下介紹外籍勞工在台工作之黃寶華、丙○○二人
    ，並先後在彼二人與TATIK RAHAYU接洽時，出面質問對方誘
    拐外勞之事，已詳前述，足認被告等主觀上確係認定頂好公
    司所引進之外勞，遭丙○○、黃寶華介紹至他處工作，欲對
    渠等求償。至於彼二人雖證稱渠等介紹工作之對象為外籍新
    娘，而非頂好公司引進之外勞云云；惟核渠等與本件印尼籍
    外勞TATIK RAHAYU約定見面之時間為週六晚上，並於雇主及
    其聘僱意願均屬不明之情形下，欲以機車先行載走攜帶行李
    之TATIK RAHAYU，事先既未詢明身分，亦未核對相關證件，
    此據證人 TATIK RAHAYU證述綦詳（見原審卷第122頁背面至
    第 124頁），並經丙○○、黃寶華二人陳明在卷（見原審卷
    第 111頁至第112頁、第117頁至第118頁，第160頁背面）；
    觀之前開流程，顯與介紹在台已有家庭者之合法聘僱情形不
    同。況以證人黃寶華之印尼籍身分，其於原審審理時亦係透
    過翻譯人員以印尼話應訊，顯見其與同國籍人員溝通並無障
    礙，欲確認渠等身分是否為逃跑外勞更非難事，竟多次介紹
    不認識之印尼籍人員為他人工作，顯具仲介外勞之認識甚明
    。且告訴人丙○○自承其從事外勞仲介業務多年（見原審卷
    第 108頁背面），除本件外，亦有非法仲介他人引進之外勞
    經主管機關裁處罰鍰之紀錄（見原審卷第 111頁背面），更
    足證其所謂僅介紹外籍新娘從事工作，與頂好公司無關云云
    ，顯不足採。參以本件被告等係經核對人數及提示成本後，
    始確定請求賠償金額為四十八萬元，亦經丙○○證述在卷（
    見原審卷第 118頁），核與被告等所辯情節相符，益證被告
    等確係基於賠償損害之認識，要求丙○○簽發相關本票並書
    立悔過書，並無不法所有之意圖。至於告訴人丙○○000000
    0000號之行動電話，雖於93年3月8日下午 4時50分及同日下
    午7時，先後接獲被告甲○○使用之 0000000000號來電，惟
    於同日下午 9時31分、9時53分及翌（9）日下午4時24分、4
    時34分、6時8分，亦先後五度主動發話至被告乙○○所使用
    之0000000000號行動電話，有通聯紀錄之記載可憑（見同前
    偵查卷第34頁至36頁），是以前開通話情形，亦難認定被告
    等事後尚有恐嚇丙○○之情形。此外，丙○○之身分證雖留
    置於頂好公司內；惟以其與被告等人原不相識，而於當日在
    頂好公司內確認賠償事宜，並書立悔過書暨簽發本票等情形
    觀之，彼等間確有憑藉身份證件用以核對丙○○身份之必要
    ，從而，僅以丙○○之身分證留存在頂好公司內一節，亦不
    足以推論被告等係以不正手段取得。另所謂客戶資料部分，
    除用以確認證人丙○○之仲介情形外，亦不具其他財產上之
    價值，更難認被告等有何強行扣押之必要。公訴人依證人丙○○之指訴，認被告等係基於不法所有之意圖，使丙○○交
    付前開本票及現金十二萬元，因而涉有刑法第三百四十六條
    第一項之恐嚇取財罪，容有誤會。
  (五)至於告訴人丙○○簽發面額 100萬元之本票一事，告訴人丙○○陳稱「他們叫我賠48萬元，如果有付，就不用賠 100萬
    元的本票」（見原審卷第15頁），對此，被告乙○○供稱：
    「那一張本票（指面額 100萬元本票）是因為陳俊樺（即丙○○）原本答應二日內要交回我們公司被其拐帶之逃逸外籍
    勞工，因為他沒有辦法實現交還遭其誘拐之外勞回公司，才
    要求將還人日期延長而簽立面額 100萬元之本票，做誠信的
    保證」（見 93年度偵字第11687號偵查卷），嗣於檢訊時亦
    為相同之陳述（見93年度調偵字卷第16頁），雙方所述，固
    有出入，然此亦不足作為認定被告等人有剝奪他人行動自由
    或恐嚇取財犯行之證據，併予敘明。
  (六)末查，告訴人丙○○雖指訴遭被告乙○○毆打成傷云云。然
    其先於警詢時指稱係遭強押其至頂好公司之三人，分別以持
    安全帽及徒手毆打成傷（見同前偵查卷第71頁背面）；並於
    偵查中指稱被告三人將其強押至頂好公司後，即動手毆打（
    見同前偵查卷第 116頁）、被告乙○○是拿安全帽毆打其頭
    部及胸部（見93年度調偵字第 411號偵查卷第13頁）；惟於
    原審審判時則先改稱：「被告甲○○徒手毆打我胸口，被告
    乙○○拿安全帽打我頭，只有他們二人打我…」（見原審卷
    第25頁背面），又稱：「…結果乙○○就拿安全打我的頭，
    我有被打到，但沒有流血，只是腫起來、」、「他（指被告
    甲○○）直接用右手打我的胸部，我有受傷，但沒有流血，
    也有腫起來」、「（問：丁○○在頂好公司有無打你？）沒
    有。」（見原審卷第109頁背面、第110頁），其就動手毆打
    之人數究為二人或三人、有無包括被告丁○○在內、被告乙○○及甲○○下手毆打之部位，指訴前後不一。至於證人黃
    寶華雖亦指證被告乙○○動手毆打證人丙○○等語；然其於
    偵查中指證：「三人打陳俊樺（即丙○○）」、「（被告乙○○、丁○○二人中）只有高高的那個（指被告乙○○），
    矮的（指被告丁○○）沒有打。」、「（問：高高的那個用
    何方法打？）用手。（問：有無用工具打？）沒有。」等情
    在卷（以上見同前調偵字卷第39頁），並於原審審理時結稱
    ：「乙○○跟另外二個男子（今日均不在場，按：即被告甲○○、丁○○以外之人）打丙○○，是徒手毆打丙○○的頭
    部。」（見原審卷第 160頁）、「他們連續徒手揮拳，左右
    手都有打他（指丙○○）的頭部，乙○○及另二名男子三人
    都有動手」、「（問：有無人拿安全帽打丙○○？）沒有，
    是丙○○拿安全帽去擋。」等語綦詳（以上見原審卷第 161
    頁背面）；核其證述之下手人數及毆打方式均與證人丙○○
    之證詞迴異。此外，告訴人丙○○所提臺北醫學大學附設醫
    院診斷證明書一件，雖記載其受有「頭部外傷、胸部挫傷」
    之傷害（見臺灣臺北地方法院檢察署93年度偵字第 11687號
    偵查卷第96頁）；惟該診斷內容，係依病患即證人丙○○於
    93年3月9日前往該醫院門診時，主訴因93年3月6日被打受傷
    ，以致有頭痛、頭暈及右胸痛之症狀而為記載，並無檢查的
    發現，外觀上亦無徵兆，有該醫院94年 6月16日函暨檢附之
    病歷資料一件在卷可憑（見原審卷第88頁、第89頁），是此
    診斷證明書僅為證人丙○○就診時之陳述，並不足為其受傷
    之證據；遑論其就診日期距本件事發逾二日，能否認定該診
    斷內容為被告乙○○所致，更非無疑。此外，復查無其他積
    極證據足認被告乙○○有何毆打證人丙○○成傷之事實，公
    訴人依證人丙○○之指訴，認被告乙○○另涉有刑法第二百
    七十七條第一項之傷害罪嫌，亦有未洽。
五、綜上所述，本件尚查無證據足以證明被告等三人涉有公訴人
    所指各該犯罪，原審詳加審究後，以不能證明彼等犯罪，而
    諭知無罪之判決，並無不當。
六、公訴人上訴意旨以：被告等 3人所稱，告訴人丙○○拐帶頂
    好公司之女傭為4人，究係哪4人？攸關告訴人賠償金額之計
    算基礎，原審判決未見查明；若告訴人所應負責賠償之人數
    為4人，何以需要再簽發100萬元本票云云，然丙○○拐帶頂
    好公司外籍女傭之人數，賠償金之計算，均為民事賠償問題
    ，均非認定被告等人有無妨害自由或恐嚇取財犯行之證據。
    上訴意旨另以：告訴人丙○○使用之行動電話門號00000000
    00，於93年3月6日19時21分08秒接獲00000000之來電，通話
    時間 3秒；19時27分53秒，不明來電未接；19時40分29秒，
    不明來電未接；19時50分07秒，接獲0000000000之來電，通
    話時間為3秒；19時50分31秒，接獲 0000000000之來電，通
    話時間為 0秒；20時20分57秒，不明電話未接；以上基地台
    位置均在臺北市○○○路○段 164號12F頂樓機房閣樓及水塔
    ；22時23分48秒，不明電話未接，基地台位置為臺北市中正
    區○○○路○段1號8樓樓頂；22時24分18秒，撥打222接聽語
    音信箱，通話時間1分45秒；22時26分32秒，回電 00000000
    ，通話時間1分47秒；基地台位置均為臺北市○○路○段16號
    11F閣樓屋頂突出物，告訴人僅接聽2次電話，通話時間均為
    3 秒，可見告訴人丙○○確實居於限制行動自由之地位，再
    以雙向通聯紀錄觀之，告訴人丙○○離開頂好公司之時間應
    為當天十點云云，查頂好公司位於台北市大安區○○○路○
    段 70-2號3樓，此地址與上揭20時20分57秒前之通聯紀錄之
    基地台即台北市○○○路○段164號12樓近，至於之後通聯
    紀錄之基地台位置台北市○○○路○段1號8樓和台北市○○
    路○段16號11樓，則距離頂好公司較遠。何況，告訴人丙○○於當日晚上9時23分在台北市○○○路554號誠泰銀行提款
    機提領現金，有該提款機監視錄影帶之翻拍照片可稽（見93
    年度偵字第 11687號偵查卷第38頁至第41頁），已如前述，
    則上訴意旨所稱丙○○離開頂好公司時間應為當天十點（晚
    上），顯有誤會。上訴意旨另稱：被告乙○○稱93年3月8日
    晚上十點半，與告訴人丙○○在頂好公司樓下碰面，並簽發
    一百萬元之本票，惟告訴人丙○○使用之行動電話門號0000
    000000，22時11分33秒，接聽0000000000，基地台之位置為
    臺北市○○區○○路286號7樓頂樓，22時53分38秒，接聽00
    00000000，基地台位置為臺北市○○區○○街14號 5樓，顯
    見告訴人丙○○根本當天未與被告乙○○見面云云，然台北
    市○○路或農安街和頂好公司地址台北市○○○路○段70-2
    號 3樓之距離並非遙遠，20分鐘左右之時間，應可到達，並
    不得據此為被告等人不利之認定。上訴意旨並以：被告乙○○坦承有拿起安全帽作勢要打告訴人丙○○，證人TATIK R-
    AHAYU 證稱「乙○○很生氣，拿安全帽作勢要打陳俊樺（事
    後更名為丙○○）」，被告丁○○亦稱「有看到曹先生曾作
    勢拿安全帽要打他，但並沒有打他，甲○○有口頭很兇叫他
    趕快承認」云云，然雙方既有糾紛，口氣自然不會平和，單
    憑被告乙○○於談判過程中，曾因生氣作勢拿起安全帽一節
    ，尚難即遽予認定被告等人有剝奪他人行動自由或恐嚇取財
    犯行，綜上，本件上訴尚無理由，應予駁回。
據上論斷，應依刑事訴訟法第368條，判決如主文。
本案經檢察官周誠南到庭執行職務。
中    華    民    國    95    年    6     月    6     日
                  刑事第四庭審判長法  官  蔡秀雄
                                  法  官  周煙平
                                  法  官  沈宜生
以上正本證明與原本無異。
如不服本判決應於收受送達後十日內向本院提出上訴書狀，其未
敘述上訴之理由者並得於提起上訴後十日內向本院補提理由書（
均須按他造當事人之人數附繕本）。
                                  書記官  陳雅加
中    華    民    國    95    年    6     月    7     日


司法院資訊處製作；財團法人民間司法改革基金會備份。
